# 请教陈版关于研发试验机的问题

提问人：苍蓝新月 时间：2023-09-26 10:42:54
请教陈版，公司有一项研发活动是在现有产品技术的基础上进行部分新功能的研发，这部分新功能在研发过程中会形成半成品，不能独立销售，但是可以安装在公司现有产品上进行销售，目前公司通过生产订单领出一台现有产品，并结合研发过程中形成的半成品组装成一个新型产品，目前已取得客户的销售合同，已发送给客户使用，请问这台机器的研发活动中形成的半成品，该如何进行账务处理，可以冲减研发费用，与现有产品合并计入到存货核算吗？

回答人：chenyiwei
该半成品应合理测算和归集其成本（参考：《监管规则适用指引——会计类第 3 号》之“3-11 固定资产达到预定可使用状态前试运行产品的会计处理”），从研发支出中转出，转入该新产品的成本，在实现销售时转入营业成本。
但该半成品的成本金额存在以下上限： 1 、不能超出该研发项目累计的资本化开发支出金额； 2 、不能超出该半成品的预计可变现净值（即因把该半成品组装到现有产品上，使得售价增加的金额）。